臺灣板橋地方法院刑事判決　　　　　 100年度交易字第1228號
公　訴　人　臺灣板橋地方法院檢察署檢察官
被　　　告　陳振堯
上列被告因公共危險案件，經檢察官提起公訴（100 年度偵字第
27953 號），被告於準備程序進行中就被訴事實為有罪之陳述，
經告知簡式審判程序之旨，並聽取當事人之意見後，本院合議庭
裁定由受命法官獨任進行簡式審判程序，判決如下：
    主  文
陳振堯服用酒類，不能安全駕駛動力交通工具而駕駛，累犯，處
有期徒刑捌月。
    事  實
一、陳振堯前曾因公共危險案件，經本院以94年度交簡字第615
    號判處有期徒刑3 月確定，而於民國94年10月14日易科罰金
    執行完畢，復因公共危險案件，經臺灣臺北地方法院以96年
    度北交簡字第2054號判處有期徒刑6 月確定，於97年1 月30
    日易科罰金執行完畢，再因公共危險案件，經臺灣臺北地方
    法院以97年度北交簡字第1449號判處有期徒刑6 月確定，而
    於98年10月30日執行完畢。又因公共危險案件，經本院以99
    年度交簡字第2793號判處有期徒刑6 月，於100 年1 月31日
    易科罰金執行完畢。是其顯然知悉酒後不能騎車，惟自民國
    100 年10月17日晚間22時30分起在新北市○○區○○路某卡
    拉ＯＫ店飲用高粱酒，達不能安全駕駛動力交通工具狀態後
    ，仍於翌日凌晨0 時30分許自該處騎乘ATL-986 號重型機車
    ，欲返回位在新北市○○區○○路住處，旋於同月18日凌晨
    0 時47分許行經新北市○○區○○路70號前時為警攔查，經
    當場測試結果，呼氣酒精濃度達每公升1.05毫克，始查悉上
    情。
二、案經新北市政府警察局中和第一分局移送臺灣板橋地方法院
    檢察署檢察官偵查起訴。
    理  由
一、本案被告所犯並非死刑、無期徒刑、最輕本刑為3 年以上有
    期徒刑之罪或高等法院管轄第一審案件，而其於準備程序進
    行中，被告先就被訴事實為有罪之陳述，經法官告知簡式審
    判程序之旨，並聽取公訴人及被告之意見後，本院認適宜改
    依簡式審判程序進行，爰依刑事訴訟法第273 條之1 第1 項
    、第284 條之1 規定，裁定進行簡式審判程序，合先敘明。
二、上開事實，業據被告於偵查及本院審理時坦承不諱，並有新
    北市政府警察局中和第一分局警備隊酒精濃度測定紀錄表、
    汽機車駕駛人酒後生理協調平衡檢測紀錄表、公共危險（刑
    法第185 條之3 ）案件測試觀察紀錄表、新北市政府警察局
    舉發違反道路交通管理事件通知單各1 紙附卷可資佐證，足
    認被告自白與事實相符，堪以採信。本案事證明確，被告犯
    行洵堪認定，應予依法論科。
三、查刑法第185 條之3 規定業於100 年11月30日修正公布，並
    自同年12月2 日起生效施行，修正前該條規定之法定刑係1
    年以下有期徒刑、拘役或科或併科15萬元以下罰金，修正後
    提高為2 年以下有期徒刑、拘役或科或併科20萬元以下罰金
    ，比較修正前後之規定，以修正前刑法第185 條之3 之規定
    有利於被告，依刑法第2 條第1 項前段之規定，應適用修正
    前刑法第185 條之3 規定論處。
四、核被告所為，係犯修正前刑法第185 條之3 之服用酒類不能
    安全駕駛動力交通工具而駕駛罪。又被告有事實欄所載有期
    徒刑執行完畢紀錄，此有臺灣高等法院被告前案紀錄表附卷
    足參，其於有期徒刑執行完畢5 年以內以故意再犯本件有期
    徒刑以上之罪，為累犯，應依刑法第47條第1 項之規定加重
    其刑。爰審酌被告前已有多次酒駕經法院判刑紀錄，此有臺
    灣高等法院被告前案紀錄表1 份在卷可稽，其明知酒精成分
    對人之意識能力有不良影響，酒後駕車對一般往來之公眾及
    駕駛人自身皆具高度危險性，竟不顧自身安危與公眾安全，
    於服用酒類後騎車上路，雖未肇致交通事故，守法觀念仍有
    欠缺，顯見前次刑之宣告及執行，並未生警惕之效，本次仍
    再犯相同之罪，實不宜寬貸，應予相當之非難，兼衡被告之
    智識程度、生活狀況，暨其犯罪後坦承犯行之態度等一切情
    狀，量處如主文所示之刑，以示懲儆。至公訴人請求量處有
    期徒刑9 月，核屬過重，本院認以量處如主文所示之刑為適
    當，附此敘明。另公訴意旨雖認被告已酗酒成癮並有再犯之
    虞，另請求依刑法第89條規定，於刑之執行前令被告入相當
    處所施以禁戒云云，惟按因酗酒而犯罪者，足認其已酗酒成
    癮並有再犯之虞，於刑之執行前，令入相當處所施以禁戒，
    刑法第89條第1 項固定有明文，惟所謂酒癮，應係指慢性而
    長期性無法自制的飲酒，屬一種病態性的飲酒，造成酒精依
    賴及濫用而言。查被告於本院審理時，陳稱：我沒有酒癮，
    是在工地偶爾工人聚在一起就會喝酒，大概1 個月或半個月
    喝1 次等語，經遍查卷內證據資料，檢察官並未提出被告已
    酗酒成癮並有再犯之虞之具體事證，雖被告前已有7 次酒醉
    駕車公共危險案件，惟其時間分別係在89年、90年、91 年
    、94年、96年、97年及98年間，並非於短期間內一再為之，
    尚難遽認被告因長期依賴酒精及濫用，而達到酗酒成癮之程
    度，是現無從逕依刑法第89條第1 項規定，令被告入相當處
    所施以禁戒，而應視其日後自認可控制飲酒情形是否屬實而
    定，倘被告復另案於酒後為相關犯行，始得認應命施予禁戒
    處分，故本案檢察官就此所為之聲請，尚難准許，併此敘明
    。
據上論斷，應依刑事訴訟法第273 條之1 第1 項、第299 條第1
項前段，刑法第2 條第1 項前段、第47條第1 項、修正前刑法第
185 條之3 ，刑法施行法第1 條之1 ，判決如主文。
本案經檢察官曾揚嶺到庭執行職務。
中    華    民    國    100    年   12   月    15    日
                  刑事第七庭      法  官    魏俊明
上列正本證明與原本無異。
如不服本判決應於收受送達後10日內向本院提出上訴書狀，並應
敘述具體理由；其未敘述上訴理由者，應於上訴期間屆滿後20日
內向本院補提理由書（均須按他造當事人之人數附繕本）「切勿
逕送上級法院」。
                                  書記官    高建華
中    華    民    國   100    年    12    月    15    日
附錄本案論罪科刑法條全文：
修正前中華民國刑法第185條之3
服用毒品、麻醉藥品、酒類或其他相類之物，不能安全駕駛動力
交通工具而駕駛者，處1 年以下有期徒刑、拘役或科或併科15萬
元以下罰金。